臺灣嘉義地方法院民事裁定
110年度亡字第20號
聲  請  人  蕭文斌  


上列聲請人聲請宣告蕭普云死亡事件，本院裁定如下：
    主    文
一、宣告蕭普云（女，民國六十三年四月廿二日生，身分證統一
    編號：Z○○○○○○○○○號，失蹤前住所：嘉義市○區○○里○鄰○○路
    ○○○巷○○弄○號）於中華民國一一○年七月廿七日下午十二時
    死亡。
二、程序費用由蕭普云遺產負擔。
    理    由
一、聲請意旨：聲請人為失蹤人蕭普云（女，民國00年0 月00日
    出生，下稱失蹤人或蕭普云）之胞兄，蕭普云於民國103年7
     月28日精神異常走失，迄今已逾7年等情，前經聲請鈞院准
    以110 年度亡字第20號公示催告，並刊登新聞紙在案，現陳
    報期間屆滿，未據失蹤人陳報其生存，或知失蹤人生死者，
    陳報其所知。為此，聲請為宣告失蹤人死亡，並提出法院公
    示催告裁定及新聞報紙為證。
二、失蹤人失蹤滿7 年後，法院得因利害關係人或檢察官之聲 
    請，為死亡之宣告；失蹤人為80歲以上者，得於失蹤滿3 年
    後，為死亡之宣告；失蹤人為遭遇特別災難者，得於特別災
    難終了滿一年後，為死亡之宣告。又受死亡宣告者，以判決
    內所確定死亡之時，推定其為死亡；前項死亡之時，應為前
    條各項所定期間最後日終止之時，民法第8 條、第9 條第1 
    項、第2 項前段定有明文。再者，所謂失蹤，係指失蹤人離
    去其最後住所或居所，陷於生死不明之狀態而言。又對失 
    蹤人為公示催告，應記載下列各款事項：㈠失蹤人應於期間
    內陳報其生存，如不陳報，即應受死亡之宣告。㈡凡知失蹤
    人之生死者，應於期間內將其所知陳報法院。前條陳報期間
    ，自公示催告最後登載公報或新聞紙之日起，應有6 個月以
    上，家事事件法第156 條第1 項亦有明文。經本院調查，聲
    請人主張之前述事實，已據聲請人提出蕭普云之前述派出所
    受理失蹤人口案件登記表、現戶戶籍謄本，並經本院依職權
    調取失蹤人之臺灣高等法院被告前案紀錄表、在監在押全國
    紀錄表、健保保險對象投保資料、勞保投保資料、稅務電子
    閘門財產所得調件明細表、財團法人聯合徵信中心信用卡資
    料明細等，均無法查詢失蹤人之前案、在監在押及103年7月
    以後全民健康保險投保資料、參加勞工保險、所得收入資料
    等，此有查詢紀錄在卷可憑。又經本院依職權函查失蹤人之
    全民健康保險之保險對象投保歷史、就醫紀錄資料等，除最
    後一次就醫日期為103年7 月27日至嘉義市林俊鵬診所就醫
    外，均未顯示蕭普云有前述相關之登載等情，亦有衛生福利
    部中央健康保險署南區業務組110年10月22日健保南承二字
    第1105049757號函暨所附保險對象投保歷史資料、門診、住
    診申報紀錄明細表及財團法人金融聯合徵信中心110年10月2
    0日金徵（業）字第1100007630號函暨所附會員報送信用卡
    資料明細附卷可憑；另有聯合報公告刊登報紙粘貼單及新聞
    紙附卷可查。今申報期屆滿，未據失蹤人向本院陳報其生存
    ，或知其生死者陳報其有尚生存之情形，可信聲請人之主張
    為真實。
三、本件失蹤人於103 年7 月28日失蹤，迄今生死不明已逾7 年
    ，其失蹤期間依前述規定，應計算至110 年7 月27日滿7 年
    。於公示催告之申報期間，未據失蹤人陳報其生存，或知失
    蹤人生死者陳報其所知，自應推定該失蹤人於失蹤期間屆滿
    之日下午12時為其死亡之時。本件聲請死亡宣告，為有理由
    ，應予准許。
四、依家事事件法第154條第3項，裁定如主文。  
中　　華　　民　　國　　111 　年　　5 　　月　　12　　日
                   家事法庭     法  官　李文輝  
以上正本係照原本作成。
如對本裁定抗告須於裁定送達後10日內向本院提出抗告狀。並繳
納抗告費新臺幣1,000 元。
本裁定確定後30日內，應至戶政事務所辦理死亡登記。
中　　華　　民　　國　　111 　年　　5 　　月　　12　　日
                                書記官　張紜飴